Config:
  hfst:
    Gen: ../../../src/generator-gt-norm.hfst
    Morph: ../../../src/analyser-gt-norm.hfst
  xerox:
    Gen: ../../../src/generator-gt-norm.xfst
    Morph: ../../../src/analyser-gt-norm.xfst
    App: lookup

Tests:



# todo:
# Proofread the gold standard (below)
# Then: run analyser, then correct.


  Verb - `taplõma: # Verb (57) `taplõma 'eng /est /fin' - full paradigm
     taplõma+V+Inf/mA: taplõma
     taplõma+V+Inf: tapõldaq
     taplõma+V+ActPrtPrc: tapõlnuq
     taplõma+V+PssPrtPrc: tapõld
     taplõma+V+Ind+Prs+ScSg1: taplõ
     taplõma+V+Ind+Prs+ScSg3: taplõs
     taplõma+V+Ind+Prt+ScSg1: tapli
     taplõma+V+Ind+Prt+ScSg3: tapõlʼ

